【裁判字號】    97,簡上,1185
【裁判日期】    971112
【裁判案由】    家庭暴力防治法
【裁判全文】
臺灣板橋地方法院刑事判決            97年度簡上字第1185號
上  訴  人
即  被  告  丙○○
上列上訴人即被告因違反家庭暴力防治法案件，不服本院民國97
年8 月30日97年度簡字第7177號刑事簡易判決，提起上訴（原聲
請簡易判決處刑案號：97年度偵字第18542 號），本院管轄第二
審之合議庭判決如下：
    主      文
上訴駁回。
丙○○緩刑貳年。
    事實及理由
一、按被告以外之人於審判外之陳述，雖不符前4 條之規定，而
    經當事人於審判程序同意作為證據，法院審酌該言詞陳述或
    書面陳述作成時之情況，認為適當者，亦得為證據，刑事訴
    訟法第159 條之5 定有明文；故當事人如放棄對原供述人之
    反對詰問權，於審判程序表示同意該等傳聞證據可作為證據
    ，除法院認該傳聞證據欠缺適當性外，自可承認其證據能力
    。經查，關於本案屬於審判外陳述之傳聞證據，公訴人、被
    告丙○○於審判程序均同意作為證據，且經本院審酌該證據
    作成情況均無不適當之情形，是依上開規定，認得作為本案
    證據。
二、經本院審理結果，認原審判決之認事、用法、量刑均無不當
    ，應予維持，除事實部分補充「丙○○於乙○○要求其應於
    門鎖更換後遷出並遠離乙○○位在臺北縣板橋市○○街8 巷
    34 號2樓之住居所後，仍於民國97年6 月17日19時許，未經
    乙○○同意，即擅自進入前開處所。」外，其餘均均引用附
    件第一審刑事簡易判決書（含聲請簡易判決處刑書）關於事
    實、證據及理由之記載。
三、被告以原審量刑過重，其無力繳交為由，具狀提起上訴。惟
    ：原審以被告漠視法院所為之保護令裁定，行為可訾，及其
    犯罪動機、目的、手段、犯後態度等情，量處被告拘役30日
    ，如易科罰金，以新台幣（下同）1,000 元折算1 日，實已
    詳加審認上訴人本案犯罪情狀，並就刑法第57條揭示之各種
    量刑條件妥為斟酌，難謂有何違法失當之處。雖被告嗣已坦
    承犯行，並與告訴人乙○○達成和解，然已無補於其漠視法
    院保護令裁定，破壞法秩序之事實，本院因認無以改量處較
    輕之刑；又被告未具體指摘原判決有何不當之處，僅謂量刑
    過重，復稱經濟情況不佳，均屬無據，自應予駁回。
四、然被告未曾因故意犯罪而受有期徒刑以上刑之宣告，有臺灣
    高等法院被告前案紀錄表1 份在卷可憑，又已獲得告訴人乙
    ○○諒解，並於97年10月23日本院準備程序中當庭表示原諒
    之意，有前開筆錄1 份可參（見本院卷第18、19頁），足見
    被告甚有悔意，信其經此偵審程序，應知所警惕，諒無再犯
    之虞，本院因認本案對被告所處之刑，以暫不執行為當，爰
    併依刑法第74條第1 項第1 款之規定予以宣告緩刑2 年，以
    勵自新。
五、據上論斷，應依刑事訴訟法第455 條之1 第3 項、第368 條
    、第373 條，刑法第74條第1 項第1 款，判決如主文。
本案經檢察官彭聖斐到庭執行職務。
中    華    民    國    97    年    11    月    12    日
                  刑事第十一庭  審判長法  官  彭全曄
                                      法  官  陳正昇
                                      法  官  洪珮婷
以上正本證明與原本無異。
不得上訴。
                                      書記官  陳永訓
中    華    民    國    97    年    11    月    12    日
────────────────────────────
附件：
臺灣板橋地方法院刑事簡易判決          97年度簡字第7177號
聲  請  人  臺灣板橋地方法院檢察署檢察官
被      告  丙○○  男  60歲（民國○○年○月○日生）
                    身分證統一編號：Ｚ000000000號
                    住臺北縣板橋市○○街8 巷34號2樓
上列被告因違反家庭暴力防治法案件，經檢察官聲請以簡易判決
處刑（97年度偵字第18542 號），本院判決如后：
    主      文
丙○○違反法院依家庭暴力防治法第十四條所為之遷出住居所、
遠離住居所之民事通常保護令裁定，處拘役拾日，如易科罰金
，以新臺幣壹仟元折算壹日。
    事實及理由
一、本件犯罪事實、證據均引用如附件檢察官聲請簡易判決處刑
    書之記載。
二、核被告丙○○所為，係犯家庭暴力防治法第61條第3 款、第
    4 款之違反保護令罪。爰審酌被告漠視法院所為之保護令裁
    定，行為可訾，暨其犯罪動機、目的、手段、犯後態度等一
    切情狀，量處如主文所示之刑，並諭知易科罰金之折算標準
    。
三、依刑事訴訟法第449 條第1 項前段、第3 項、第454 條第2
    項，家庭暴力防治法第61條第3 款、第4 款，刑法第11條前
    段、第41條第1 項前段，逕以簡易判決處刑如主文。
四、如不服本判決，得自收受送達之翌日起10日內向本院提出上
    訴狀，上訴於本院第二審合議庭（須附繕本）。
中    華    民    國    97    年    8     月    30    日
                  刑事第十庭  法  官  林海祥
附錄本案論罪科刑法條全文：
家庭暴力防治法第61條
違反法院依第14條第1 項、第16條第3 項所為之下列裁定者，為
本法所稱之違反保護令罪，處3 年以下有期徒刑、拘役或科或併
科新台幣10萬元以下罰金︰
一  禁止實施家庭暴力行為。
二  禁止騷擾、接觸、通話或其他連絡行為。
三  命遷出住居所。
四  遠離住居所、工作場所、學校或其他特定場所。
五  命完成加害人處遇計畫：戒癮治療、精神治療、心理輔導或
    其他治療、輔導。
臺灣板橋地方法院檢察署檢察官聲請簡易判決處刑書
                                     97年度偵字第18542號
    被      告  丙○○  男  60歲（民國○○年○月○日生）
                        住臺北縣板橋市○○街8巷34號2樓
                        身分證統一編號：Ｚ000000000號
上列被告因違反家庭暴力防治法案件，業經偵查終結，認為宜聲
請以簡易判決處刑，茲敘述犯罪事實及證據並所犯法條如下：
        犯罪事實
一、丙○○與乙○○係夫妻，雙方具有家庭暴力防治法第3 條第
    1 款之家庭成員關係。丙○○前因對乙○○實施家庭暴力行
    為，經臺灣板橋地方法院於民國97年3 月31日以97年度家護
    字第337 號核發民事通常保護令，令其不得對乙○○實施身
    體或精神上不法之侵害，且不得直接或間接對乙○○為騷擾
    之聯絡行為，及應於97年4 月14日前遷出乙○○位於臺北縣
    板橋市○○街8 巷34號2 樓之住居所，並將全部鑰匙交付乙
    ○○，並應在97年4 月15日起最少遠離乙○○上開住處一百
    公尺以上，保護令有效期間為一年，並於97年4 月15日經執
    行該保護令之臺北縣政府警察局海山分局員警告知而知悉上
    開內容。丙○○竟基於違反前開保護令之犯意，未於97年4
    月15 日 前遷出乙○○上開住處，亦未遠離乙○○上開住處
    一百公尺以上，迄97年6 月間某日，乙○○趁丙○○離開上
    開住處至南部之際，將門鎖更換以阻擋丙○○進入上開住處
    ，詎料於97年6 月17日19時許，丙○○仍未經乙○○之同意
    擅自進入乙○○上開住處內（侵入住宅罪嫌部分未據告訴）
    ，因而違反法院所為前揭民事通常保護令裁定。
二、案經臺北縣政府警察局海山分局報告偵辦。
        證據並所犯法條
一、訊據被告丙○○坦承知悉上開保護令內容且有進入乙○○上
    開住處等事實，惟矢口否認有何故意違反保護令之犯行，辯
    稱：伊無能力遷出在外居住，乙○○沒有跟伊說何時換鑰匙
    ，伊從南部返家時發現沒關好門才進得去云云。惟查：前揭
    犯罪事實，業據證人乙○○於警詢及偵查中指證綦詳，且有
    前揭民事通常保護令裁定、台北縣警察局海山分局保護另執
    行記錄表各1 份及現場照片6 紙在卷可稽。被告所辯無非避
    重就輕、推卸刑責之詞，不足採信，其犯嫌堪以認定。
二、核被告所為，係犯家庭暴力防治法第61條第1 項第3 款、第
    4 款之違反保護令罪嫌。
三、依刑事訴訟法第451 條第1 項聲請逕以簡易判決處刑。
    此    致
臺灣板橋地方法院
中    華    民    國    97    年    7    月    24    日
                              檢察官  甲○○


司法院資訊處製作；財團法人民間司法改革基金會備份。
